# 金融工具在合并财务报表层面的分类

提问人：ymnui19870102 时间：2019-09-21 13:29:00
@chenyiwei 陈老师，您好：
想请教这样一种情形，甲公司为乙公司的母公司， 2018 年末向乙公司少数股东签出以乙公司股票为基础的看跌期权，在其个别财务报表中确认为衍生金融负债，贷记 “衍生工具”，想请教一下，在集团合并财务报表中这项金融负债是否仍属于衍生金融负债？

回答人：chenyiwei
合并报表层面应适用《企业会计准则第 37 号——金融工具列报（ 2017 年修订）》第十一条处理。由于标的是少数股权，而少数股权在合并报表层面也是本主体的权益工具，故应确认回购自身权益工具相关的金融负债。但此时不是衍生金融负债。
第十一条除根据本准则第三章分类为权益工具的金融工具外，如果一项合同使发行方承担了以现金或其他金融资产回购自身权益工具的义务，即使发行方的回购义务取决于合同对手方是否行使回售权，发行方应当在初始确认时将该义务确认为一项金融负债，其金额等于回购所需支付金额的现值（如远期回购价格的现值、期权行权价格的现值或其他回售金额的现值）。如果最终发行方无需以现金或其他金融资产回购自身权益工具，应当在合同到期时将该项金融负债按照账面价值重分类为权益工具。

提问人：ymnui19870102 时间：2019-10-02 00:16:14
@chenyiwei
陈老师，您好：
还是不太明白，像上面那个例子里，子公司向少数股东签出以其自身普通股为标的的看跌期权，为什么在集团合并报表里它属于金融负债而不属于衍生金融负债？能否再帮我解释一下，非常感谢

回答人：chenyiwei
这里要求确认的负债金额是全额，与衍生工具通常只核算标的的（预期）公允价值变动不同，不满足 “不需要或只需要很少的初始净投资”的条件。